臺灣宜蘭地方法院民事裁定
                                    110年度簡聲抗字第1號
抗  告  人  王文昌  

相  對  人  張仲全  

上列當事人間停止執行事件，抗告人對於民國110年4月30日本院
宜蘭簡易庭110年度宜簡聲字第5號裁定提起抗告，本院裁定如下
：
    主  文
抗告駁回。
抗告費用由抗告人負擔。
    理  由
一、抗告意旨略以：相對人向本院聲請給付票款強制執行程序，
    經本院以民國108年度司執字第21788號受理（下稱系爭執行
    事件），抗告人收受強制執行金額分配表後，即於110年4月
    8日提起分配表異議之訴，經本院以110年度宜簡字第92號受
    理（下稱系爭事件），並聲請停止執行。雖經本院命抗告人
    供擔保新臺幣（下同）5萬6,667元後得停止執行，惟抗告人
    為新北市中低收入戶老人，無資力繳納上開擔保金，且系爭
    事件單純，應無須審理2年10月之久。爰請求斟酌上情，酌
    減擔保金額等語。
二、按強制執行程序開始後，除法律另有規定外，不停止執行，
    乃在使債權人之債權早日實現，以保障人民之權利。從而除
    有回復原狀之聲請，或提起再審或異議之訴，或對於和解為
    繼續審判之請求，或提起宣告調解無效之訴、撤銷調解之訴
    ，或對於許可強制執行之裁定提起抗告時，法院因必要情形
    或依聲請定相當並確實之擔保，得為停止強制執行之裁定外
    ，已開始之強制執行程序，不得停止，此觀強制執行法第18
    條規定自明。次按法院依強制執行法第18條第2項裁定准予
    債務人供擔保停止執行，此項擔保係備供債權人因停止執行
    所受損害之賠償，其金額之多寡，應以債權人因債務人聲請
    停止執行不當可能遭受之損害為衡量。倘已斟酌債權人因債
    務人聲請停止執行不當可能遭受之損害，若無顯著失衡，即
    非當事人所得任意指摘。易言之，停止執行所定擔保金額應
    審酌者為「債權人因停止執行所受損害之賠償」，並非債務
    人之經濟能力。
三、經查：抗告人以相對人於106年12月12日就抗告人所有坐落
    宜蘭縣○○鄉○○段000地號土地應有部分4分之1（下稱系爭不
    動產）設定之最高限額抵押權所擔保之債權總金額為新臺幣
    （下同）75萬元，依民法第881之2條規定相對人於強制執行
    所受分配之金額應不逾75萬元為由，提起分配表異議之訴，
    並聲請停止系爭執行事件之強制執行程序等情，有系爭執行
    事件及系爭事件卷等影本可稽，抗告人聲請停止執行，尚屬
    有據。又相對人聲請強制執行之債權額為本金40萬元及相關
    利息、違約金。而系爭執行程序所拍賣之系爭不動產拍定金
    額為110萬元，顯逾相對人之執行債權金額，即系爭執行事
    件債權額小於執行標的價額，相對人實際所得獲償之金額應
    以執行債權額計算一節，亦有系爭執行事件可憑。經原審斟
    酌抗告人聲請停止執行，致相對人所能受分配之時間延宕，
    即相對人因停止執行所受損害，以執行債權額依法定遲延利
    率即年息5%計算之利息，作為相對人因停止執行未能即時受
    償，可能受有無法運用受償金錢之利息損害，及系爭事件可
    上訴至第二審之訴訟期間約需2年10月，以訴訟期間之風險
    負擔予以調整，酌定擔保金額為5萬6,667元等語，並無顯著
    失衡。抗告意旨雖主張系爭事件尚屬單純，應無須訴訟2年1
    0月之久，且其無資力繳納上開擔保金，請求酌減擔保金額
    云云。惟強制執行程序開始後，以不停止執行為原則，若依
    法律規定，法院因依聲請而需准許停止執行，則應定相當並
    確實之擔保，始得為停止強制執行之裁定，此自應審酌「債
    權人因停止執行所受損害之賠償」，並非債務人之經濟能力
    ，否則無法使債權人之債權早日實現，以保障人民之權利。
    而系爭事件為簡易案件，依各級法院辦案期限實施要點第2
    條第1款、第7款規定，民事簡易程序第1、2審之辦案期間分
    別為10月、2年，故原審推估債權人自抗告人提起分配表異
    議之訴起迄確定時止，因停止執行所受損害之訴訟期間風險
    為2年10月，核無違誤。又債務人之經濟能力非屬本件應定
    相當並確實之擔保所得審酌之事項，業如前述。從而，抗告
    人提起本件抗告，為無理由，應予駁回。
四、據上論結，本件抗告為無理由，爰裁定如主文。
中　　華　　民　　國　 110　　年　　8 　　月  　17 　日
                    民事庭　審判長法  官  蔡仁昭
                                  法  官  黃淑芳
                                  法  官　謝昀璉
以上正本係照原本作成。
本裁定不得抗告。
中　　華　　民　　國　　110 　年　　8 　　月　　17　　日
                                  書記官　劉婉玉